【裁判字號】    89,訴,858
【裁判日期】    890606
【裁判案由】    毒品危害防制條例
【裁判全文】
台灣台中地方法院刑事判決                          八十九年度訴字第八五八號
    公  訴  人  臺灣臺中地方法院檢察署檢察官
    被      告  甲○○
右列被告因毒品危害防制條例案件，經檢察官提起公訴（八十九年度毒偵字第一七八
二號），及併案審理（八十九年度毒偵字第二九二八號），本院判決如左：
    主    文
甲○○連續施用第一級毒品，處有期徒刑壹年貳月，殘留海洛因殘渣之塑膠袋壹個沒
收銷燬之；又連續施用第二級毒品，處有期徒刑拾月，第二級毒品安非他命壹包（毛
重點捌公克，含袋重）、殘留安非他命之玻璃吸食器壹支，均沒收銷燬之。應執行
有期徒刑壹年拾月，殘留海洛因殘渣之塑膠袋壹個、第二級毒品安非他命壹包（毛重
點捌公克，含袋重）、殘留安非他命之玻璃吸食器壹支，均沒收銷燬之。
    事    實
一、甲○○前曾於民國（下同）八十八年八月二十五日因施用第一、二級毒品、販賣
    第二級毒品案件，經臺灣高等法院台中分院分別判處有期徒刑一年、八月、七年
    六月，並定應執行刑為有期徒刑九年，於八十八年十一月二十五日經最高法院判
    決上訴駁回而告確定。又前因施用第二級毒品安非他命案件，經依本院裁定送觀
    察、勒戒後，認無繼續施用毒品之傾向，經本院於八十七年八月八日以八十七年
    度少易字第一號判決免刑，於八十七年八月八日判決確定後，詎仍不知悔改，仍
    分別基於概括犯意施用第一級毒品海洛因、第二級毒品安非他命｛即自八十七年
    九月間某日起至同年十月二十九日止，連續在台中市○區○○里○○街四九巷六
    號住處，以將第二級毒品安非他命置於玻璃球內，以火燒烤吸其霧氣之方式，施
    用第二級毒品安非他命，約每星期施用一次；復另基於概括之犯意，自八十七年
    十月中旬某日起至同年十月二十八日止，連續在上開住處，以將第一級毒品海洛
    因摻入香煙吸食之方式，施用第一級毒品海洛因三次（此即上開臺灣高等法院台
    中分院於八十八年八月二十五日以八十八年度上訴字第八八八號判決部分，本院
    案號為八十七年度訴字第二五五一號，臺灣台中地方法院檢察署案號八十七年度
    少連字第四六八號、第四六九號），公訴人誤認為八十七年度少連字第四六八號
    係不起訴處分｝，經臺灣台中地方法院檢察署檢察官聲請本院以八十七年度毒聲
    字第二八四二號裁定送勒戒處所觀察、勒戒後，認有繼續施用毒品傾向，再由臺
    灣台中地方法院檢察署檢察官聲請本院以八十七年度毒聲字第三五四六號裁定令
    入戒治處所施以強制戒治，嗣於強制戒治屆滿三月，其成績經評定為合格，無繼
    續戒治之必要，而由臺灣台中地方法院檢察署檢察官聲請本院於八十八年四月二
    十二日以八十八年度毒聲字第二四三七號裁定停止戒治，所餘戒治期間付保護管
    束，而於八十八年五月一日出監。詎仍不知悔改，另基於概括之犯意，自八十八
    年七、八月間某日起至八十九年二月初某日止，在台中市○○街四十九巷六號住
    處，以將第一級毒品海洛因摻在香煙內吸用方式，施用第一級毒品海洛因多次，
    平均一星期施用一次；復另基於概括犯意，自八十八年七、八月間某日起至八十
    九年二月初某日止，在前開住處，以將第二級毒品安非他命置於玻璃管內，用火
    燒烤至冒白煙後，吸食其產生之氣體方式，施用第二級毒品安非他命多次，平均
    一星期施用一次。嗣分別於八十九年一月二十九日下午二時十分許，在台中市○
    區○○路二七０號處，為警查獲，並扣得其所有安非他命一包（毛重三．八公克
    ）；於八十九年二月十日晚上十一時許，在台中市○○區○○路二十六號前處，
    為警查獲，並扣得殘留海洛因殘渣之塑膠袋一個、殘留安非他命之玻璃吸食器一
    支。
二、案經台中縣警察局豐原分局、台中市警察局第三分局分別移送臺灣台中地方法院
    檢察署檢察官偵查起訴暨移送併案審理。
    理    由
一、右揭事實，業據被告甲○○於警、偵訊及本院審理時，坦承不諱，且
  (一)被告，(1)於八十九年一月二十九日下午二時十分許，在台中市○區○○路二七０
    號處，為警查獲，經警採其尿液送請台中縣衛生局檢驗結果，檢出甲基安非他命
    、嗎啡均呈陽性反應，有該局八十九年二月十六日檢驗尿水報告書一紙附卷可稽
    ；(2)於八十九年二月十日晚上十一時許，在台中市○○區○○路二十六號前處，
    為警查獲，經警採其尿液送請台中市衛生局檢驗結果，檢出甲基安非他命呈陽性
    反應，此有該局煙毒品尿液檢驗成績書一紙附卷可稽。
  (二)被告，(1)於八十九年一月二十九日下午二時十分許，在台中市○區○○路二七０
    號處，為警查獲，並在其外套口袋內查扣得其所有安非他命一包（毛重三．八公
    克），嗣於偵查及本院審理時，被告亦自承上開安非他命確為其所有；(2)於八十
    九年二月十日晚上十一時許，在台中市○○區○○路二十六號前處，為警查獲，
    並在其居住房間內查扣得其所有殘留海洛因殘渣之塑膠袋一個、殘留安非他命之
    玻璃吸食器一支，嗣於警、偵訊及本院審理時，被告亦自承以上開扣案物品施用
    毒品明確。
  (三)被告前因施用第二級毒品安非他命案件，經依本院裁定送觀察、勒戒後，認無繼
    續施用毒品之傾向，經本院於八十七年八月八日以八十七年度少易字第一號判決
    免刑，於八十七年八月八日判決確定之情，亦有本院八十七年度少易字第一號刑
    事判決、臺灣台中地方法院檢察署刑案資料查註紀錄表在卷可稽。
  (四)嗣被告仍分別基於概括犯意施用第一級毒品海洛因、第二級毒品安非他命｛即自
    八十七年九月間某日起至同年十月二十九日止，連續在台中市○區○○里○○街
    四九巷六號住處，以將第二級毒品安非他命置於玻璃球內，以火燒烤吸其霧氣之
    方式，施用第二級毒品安非他命，約每星期施用一次；復另基於概括之犯意，自
    八十七年十月中旬某日起至同年十月二十八日止，連續在上開住處，以將第一級
    毒品海洛因摻入香煙吸食之方式，施用第一級毒品海洛因三次，經臺灣高等法院
    台中分院分別判處有期徒刑一年、八月，嗣並與其販賣第二級毒品罪部分（有期
    徒刑七年六月），定應執行刑為有期徒刑九年，於八十八年十一月二十五日經最
    高法院判決上訴駁回而告確定，亦有臺灣高等法院台中分院八十八年度上訴字第
    八八八號刑事判決、臺灣台中地方法院檢察署刑案資料查註紀錄表在卷可查；而
    被告上開有關施用第一級、第二級毒品部分（二犯），並經臺灣台中地方法院檢
    察署檢察官聲請本院以八十七年度毒聲字第二八四二號裁定送勒戒處所觀察、勒
    戒後，認有繼續施用毒品傾向，再由臺灣台中地方法院檢察署檢察官聲請本院以
    八十七年度毒聲字第三五四六號裁定令入戒治處所施以強制戒治，嗣於強制戒治
    屆滿三月，其成績經評定為合格，無繼續戒治之必要，而由臺灣台中地方法院檢
    察署檢察官聲請本院於八十八年四月二十二日以八十八年度毒聲字第二四三七號
    裁定停止戒治，所餘戒治期間付保護管束，而於八十八年五月一日出監之情，亦
    有本院八十七年度毒聲字第二八四二號、八十七年度毒聲字第三五四六號、八十
    八年度毒聲字第二四三七號刑事裁定、被告在監在押資料在卷可按。
  (五)被告前開施用第一級、第二級毒品案件，經臺灣台中地方法院檢察署檢察官聲請
    本院以八十七年度毒聲字第二八四二號裁定，而於八十七年十月三十日入台中看
    守所勒戒處所觀察、勒戒後，認有繼續施用毒品傾向，再由臺灣台中地方法院檢
    察署檢察官聲請本院以八十七年度毒聲字第三五四六號裁定令入戒治處所施以強
    制戒治，嗣於強制戒治屆滿三月，其成績經評定為合格，無繼續戒治之必要，而
    由臺灣台中地方法院檢察署檢察官聲請本院於八十八年四月二十二日以八十八年
    度毒聲字第二四三七號裁定停止戒治，所餘戒治期間付保護管束，而於八十八年
    五月一日出監，在長達六月餘之時間內，在台中看守所、台中戒治所分別執行觀
    察、勒戒、強制戒治，均未再沾染第一級、第二級毒品，嗣成績經評定合格，無
    繼續戒治之必要，此觀之本院八十八年度毒聲字第二四三七號裁定自明。被告於
    八十八年五月一日出監後，至八十八年七、八月間，始再度沾染毒品，足見被告
    係另行起意施用第一級、第二級毒品，至堪認定。是以，本件檢察官起訴及併案
    審理部分與被告前於八十八年八月二十五日因施用第一、二級毒品（即自八十七
    年九月間某日起至同年十月二十九日止，連續在台中市○區○○里○○街四九巷
    六號住處，以將第二級毒品安非他命置於玻璃球內，以火燒烤吸其霧氣之方式，
    施用第二級毒品安非他命，約每星期施用一次；復另基於概括之犯意，自八十七
    年十月中旬某日起至同年十月二十八日止，連續在上開住處，以將第一級毒品海
    洛因摻入香煙吸食之方式，施用第一級毒品海洛因三次）、販賣第二級毒品案件
    ，經臺灣高等法院台中分院分別判處有期徒刑一年、八月、七年六月，並應執行
    刑為有期徒刑九年，於八十八年十一月二十五日經最高法院判決上訴駁回而告確
    定部分，尚無連續犯之裁判上一罪關係。
  (六)事證明確，被告右揭犯行，洵堪認定。
二、(一)核被告所為，係犯有毒品危害防制條例第十條第一項之施用第一級毒品、及同
    條第二項之施用第二級毒品罪。被告分別持有第一級毒品海洛因、第二級毒品安
    非他命，嗣進而施用之，其持有之低度行為應為施用之高度行為所吸收，均不另
    論罪。被告先後多次施用第一級毒品海洛因、先後多次施用第二級毒品安非他命
    之行為，均時間緊接，犯罪構成要件相同，顯均係出於概括之犯意為之，均為連
    續犯，爰分別依刑法第五十六條之規定以一罪論，並加重其刑。被告所犯施用第
    一級毒品、施用第二級毒品罪二罪之間，犯意各別，行為互殊，應予分論併罰。
    (二)又公訴人起訴事實雖未敘及被告於八十九年一月底起至八十九年二月初某日止
    ，即被告於八十九年二月十日晚上十一時許，在台中市○○區○○路二十六號前
    處，為警查獲，並扣得殘留海洛因殘渣之塑膠袋一個、殘留安非他命之玻璃吸食
    器一支之犯行，然該部分事實與公訴人起訴之犯罪事實既具連續犯裁判上一罪關
    係，應為起訴效力所及，自在本院所得審理之範圍（公訴人併案部分）。(三)爰審
    酌被告曾有販賣安非他命、施用第一級、第二級毒品安非他命不良素行，尚未執
    行，竟於決免刑確定後，不知戒慎警惕，猶繼續施用毒品，並於二犯施用毒品後
    ，經觀察、勒戒、強制戒治後，裁定停止戒治，所餘戒治期間付保護管束期間，
    再度施用毒品，有失政府制定毒品危害防制條例之立法美意，本不宜寬貸，惟此
    乃自戕行為及犯後已坦承部分犯行，態度良好等一切情狀，分別量處如主文所示
    之刑，並定其應執行之刑，以資懲儆。至於(四)扣案之安非他命一包（毛重三．八
    公克，含袋重）、及殘留海洛因殘渣之塑膠袋一個、殘留安非他命之玻璃吸食器
    一支，係安非他命或摻有海洛因、安非他命，依毒品危害防制條例第二條之規定
    ，係屬第二級毒品或業已無法與海洛因、安非他命剝離，亦分屬第一級毒品海洛
    因、第二級毒品安非他命，不問屬於犯人與否，爰依毒品危害防制條例第十八條
    第一項前段之規定，宣告沒收銷燬之。
據上論斷，應依刑事訴訟法第二百九十九條第一項前段，毒品危害防制條例第十條第
一項、第二項、第十八條第一項前段，刑法第十一條前段、第五十六條、第五十一條
第五款，判決如主文。
中      華      民      國    八十九    年      六      月      七      日
                                  臺灣台中地方法院刑事第四庭
                                      法  官  顏  世  傑
右正本證明與原本無異。
如不服本判決，應於判決送達後十日內，向本院提出上訴狀。
                                      書記官
中      華      民      國    八十九    年      六      月      八      日
附錄本案論罪科刑法條：
毒品危害防制條例第十條：
  施用第一級毒品者，處六月以上五年以下有期徒刑。
  施用第二級毒品者，處三年以下有期徒刑。


司法院資訊處製作；財團法人民間司法改革基金會備份。
